【裁判字號】    99,訴,2700
【裁判日期】    991007
【裁判案由】    毒品危害防制條例
【裁判全文】
臺灣板橋地方法院刑事判決              99年度訴字第2700號
公  訴  人  臺灣板橋地方法院檢察署檢察官
被      告  甲○○
上列被告因違反毒品危害防制條例案件，經檢察官提起公訴（99
年度毒偵字第6027號），被告於準備程序中就被訴事實為有罪之
陳述，經告知簡式審判程序之旨，並聽取當事人之意見後，本院
合議庭裁定由受命法官獨任進行簡式審判程序，判決如下：
    主  文
甲○○施用第一級毒品，累犯，處有期徒刑玖月。
    事  實
一、甲○○前於民國96年間，因施用毒品案件，經臺灣臺北地方
    法院以96年度毒聲字第335 號裁定送觀察、勒戒後，認無繼
    續施用毒品之傾向，於96年8 月9 日執行完畢釋放出所，並
    由臺灣臺北地方法院檢察署檢察官以96年度毒偵字第1142號
    為不起訴處分確定；又於同年間，因4 次轉讓第二級毒品案
    件，經同法院以96年度訴字第781 號各判處有期徒刑7 月，
    均減為有期徒刑3 月又15日，應執行有期徒刑1 年確定，於
    97年9 月18日縮刑期滿執行完畢。詎猶不知悔改，於前開觀
    察、勒戒執行完畢釋放後5 年內，基於施用第一級毒品海洛
    因及第二級毒品甲基安非他命之犯意，於99年6 月9 日中午
    12時許，在臺北縣樹林市○○街35號2 樓之「遊戲埠網咖」
    內，以將海洛因及甲基安非他命混合後置於吸食器內燒烤吸
    食其煙霧之方式，同時施用第一級毒品海洛因及第二級毒品
    甲基安非他命1 次。嗣於同日23時45分許，因另案通緝，為
    警在臺北縣樹林市○○路335 巷口查獲，經其同意採尿送驗
    後，呈鴉片類嗎啡及甲基安非他命陽性反應，而悉上情。
二、案經臺北縣政府警察局樹林分局報告臺灣板橋地方法院檢察
    署檢察官偵查起訴。
    理  由
一、本件被告甲○○所犯為死刑、無期徒刑、最輕本刑為3 年以
    上有期徒刑以外之罪，且非高等法院管轄第一審之案件，於
    本院準備程序進行中，被告就被訴事實為有罪之陳述，經告
    知被告簡式審判程序之旨，並聽取公訴人及被告之意見後，
    本院合議庭裁定由受命法官獨任進行簡式審判程序，合先敘
    明。
二、上揭犯罪事實，業據被告於偵查及本院審理中坦承不諱，且
    被告在警局經其同意採尿送驗之結果，確呈第一級毒品海洛
    因之代謝物嗎啡及第二級毒品甲基安非他命之代謝物甲基安
    非他命陽性反應等情，有臺北縣政府警察局樹林分局毒品危
    害防制條例被移送者姓名暨代碼對照表、臺灣檢驗科技股份
    有限公司99年6 月25日出具之編號：UL/2010/60259 號濫用
    藥物檢驗報告各1 紙在卷可稽，足見被告自白核與事實相符
    。又被告前於96年間，因施用毒品案件，經臺灣臺北地方法
    院以96年度毒聲字第335 號裁定送觀察、勒戒後，認無繼續
    施用毒品之傾向，於96年8 月9 日執行完畢釋放出所，並由
    臺灣臺北地方法院檢察署檢察官以96年度毒偵字第1142號為
    不起訴處分確定等情，有臺灣高等法院被告前案紀錄表1 份
    附卷足憑，其於觀察、勒戒執行完畢釋放後5 年內再犯本件
    施用第一、二級毒品之罪，依毒品危害防制條例第23條第2
    項之規定，即應依法追訴處罰。從而，本案事證明確，被告
    上開施用第一、二級毒品之犯行，洵堪認定，應依法論科。
三、按海洛因及甲基安非他命分屬毒品危害防制條例第2 條第2
    項第1 款、第2 款所規定之第一、二級毒品，核被告所為，
    係犯毒品危害防制條例第10條第1 項施用第一級毒品罪及同
    條第2 項施用第二級毒品罪。被告因施用毒品海洛因及甲基
    安非他命而持有該毒品之低度行為，為其施用之高度行為所
    吸收，不另論罪。被告係將海洛因與甲基安非他命混合後置
    於吸食器內同時施用，則其以1 施用行為同時觸犯施用第一
    級毒品及施用第二級毒品2 罪名，為想像競合犯，應依刑法
    第55條規定從一重之施用第一級毒品罪處斷。又被告前受有
    如事實欄所載罪刑宣告及執行紀錄，有上述前案紀錄表在卷
    可考，其於受有期徒刑之執行完畢後，5 年以內故意再犯本
    件有期徒刑以上之罪，為累犯，應依刑法第47條第1 項規定
    加重其刑。爰審酌被告前曾因施用毒品案件經觀察、勒戒之
    程序，竟猶不知悔改，復再犯本件施用毒品罪，顯然無視毒
    品對於其自身健康之戕害及對於社會安全與公共秩序之潛在
    危害，惟念及施用毒品固戕害個人健康至鉅，然就他人權益
    之侵害仍屬有限，兼衡其犯罪動機、目的、手段，且犯後坦
    承犯行，態度尚佳等一切情狀，量處如主文所示之刑。
據上論斷，應依刑事訴訟法第273 條之1 第1 項、第299 條第1
項前段，毒品危害防制條例第10條第1 項、第2 項，刑法第11條
前段、第47條第1 項、第55條，判決如主文。
本案經檢察官黃致中到庭執行職務。
中    華    民    國    99    年    10    月    7     日
                  刑事第十四庭  法  官  廖欣儀
以上正本證明與原本無異。
如不服本判決應於收受判決後10日內向本院提出上訴書狀，並應
敘述具體理由。其未敘述上訴理由者，應於上訴期間屆滿後20日
內向本院補提理由書（均須按他造當事人之人數附繕本）「切勿
逕送上級法院」。
                                書記官  林君縈
中    華    民    國    99    年    10    月    7     日
附錄本案論罪科刑法條全文：
毒品危害防制條例第10條
施用第一級毒品者，處6 月以上5 年以下有期徒刑。
施用第二級毒品者，處3 年以下有期徒刑。

司法院資訊處製作；財團法人民間司法改革基金會備份。
